# 合并利润表不平

提问人：tancw 时间：2021-04-11 12:33:09
全资子公司报告期内丧控，将其当期利润表纳入合并，但合并利润表不平，企业的处理是做了一笔单边分录对冲，科目是投资收益，这样是否可以？

回答人：chenyiwei
因处置子公司等原因丧失对子公司控制权，则只将该子公司从年初至处置日的利润表纳入合并。这种情况下，由于将该期间内子公司净利润纳入，相应影响处置日该子公司净资产在合并报表层面的价值，所以可以调整投资收益（处置子公司损益）。